臺灣臺中地方法院刑事判決
111年度易字第1927號
公  訴  人  臺灣臺中地方檢察署檢察官
被      告  徐立威



上列被告因竊盜案件，經檢察官提起公訴（111年度偵字第33728
號），被告於準備程序中就被訴事實為有罪之陳述，本院改行簡
式審判程序審理，判決如下：
    主  文
徐立威犯侵入住宅竊盜罪，處有期徒刑捌月。未扣案犯罪所得新
臺幣玖仟元、棕色手提包壹個、IPhone廠牌耳機壹副均沒收，於
全部或一部不能沒收或不宜執行沒收時，追徵其價額。
    事  實
一、徐立威意圖為自己不法之所有，基於竊盜之犯意，於民國11
    1年5月24日4時10分許，前往謝錦柱、黃玟溱位在臺中市○○
    區○○路00○0號住處，未得謝錦柱、黃玟溱之同意，逕行進入
    其等上開住處內，徒手竊取謝錦柱、黃玟溱所有之現金新臺
    幣（下同）9,000元、棕色手提包1個、IPhone廠牌耳機1副
    、信用卡4張、金融卡3張，得手後離去。嗣謝錦柱發覺上開
    物品遭竊後報警處理，經警調閱監視錄影畫面，循線查悉上
    情。
二、案經臺中市政府警察局太平分局報告臺灣臺中地方檢察署檢
    察官偵查起訴。
    理  由
一、本案被告徐立威所犯係死刑、無期徒刑、最輕本刑為3年以
    上有期徒刑以外之罪，其於準備程序中就被訴事實為有罪之
    陳述，經法官告知簡式審判程序之旨，並聽取當事人之意見
    後，本院認為適宜進行簡式審判程序審理，合先敘明。
二、前揭犯罪事實，業據被告於偵訊、本院準備程序及審理時均
    坦承不諱（偵卷第132頁，本院卷第65、71、74頁），核與
    證人即被害人謝錦柱於警詢及偵訊中之證述大致相符（偵卷
    第54至55、116至117頁），並有員警職務報告、監視錄影畫
    面翻拍照片、現場照片、竊盜案件紀錄表、Google地圖擷圖
    等件在卷可稽（偵卷第45、67至79頁），堪認被告上開任意
    性自白與事實相符，可以採信。故本案事證明確，被告犯行
    堪以認定，自應依法論科。
三、論罪科刑
  ㈠核被告所為，係犯刑法第321條第1項第1款之侵入住宅竊盜罪
    。
  ㈡又按竊盜罪之保護法益為所有權人或持有人之財產監督權，
    故罪數之計算係以行為人侵害之財產監督權為標準，縱使行
    為人竊得之財物分屬數人所有，但如僅侵害一個財產監督權
    ，則仍不生一行為而觸犯數罪名之問題（最高法院62年台上
    字第407號判例意旨參照）。經查，本案被告係在被害人謝
    錦柱、黃玟溱前揭住處，竊取被害人2人之物品，而該處所
    係被害人2人所同住，是依一般社會通念，應認被告侵害一
    個財產監督權，而認屬侵害一個財產監督權，而僅論以單純
    一罪。
  ㈢按被告構成累犯之事實及應加重其刑之事項，均應由檢察官
    主張並具體指出證明之方法後，經法院踐行調查、辯論程序
    ，方得作為論以累犯及是否加重其刑之裁判基礎（最高法院
    110年度台上字第5660號判決意旨參照）。經查，被告前因
    竊盜案件，經①臺灣臺北地方法院（下稱臺北地院）以98年
    度易字第754號判決判處1年10月、1年8月，臺灣高等法院（
    下稱高等法院）98年度上易字第1260號判決駁回上訴確定，
    ②臺灣板橋地方法院（現改制為臺灣新北地方法院）以98年
    度易字第1243號判決判處有期徒刑10月確定，③臺灣士林地
    方法院以98年度審易字第649號判決判處有期徒刑8月、4月
    、6月、3月、4月確定，④臺北地院以98年度易字第1368號判
    決判處有期徒刑10月確定，⑤高等法院以98年度上易字第125
    4號判決判處有期徒刑2年4月、5月確定，⑥臺灣宜蘭地方法
    院（下稱宜蘭地院）以99年度訴字第116號判決判處有期徒
    刑8月、7月、8月、8月、6月、6月、7月、5月、7月確定，
    上開案件嗣經宜蘭地院以100年度聲字第302號裁定定應執行
    有期徒刑13年8月，高等法院以100年度抗字第952號裁定抗
    告駁回確定，於111年5月22日縮短刑期執行完畢等情，業據
    檢察官於起訴書指明，並有臺灣高等法院被告前案紀錄表在
    卷可參（本院卷第27至29頁），且本院於審理時業就被告上
    開前案紀錄表進行調查，被告表示沒有意見等語（本院卷第
    74至75頁）；參以公訴意旨具體指出：被告本案所為，與前
    案同屬侵害他人財產法益之犯罪類型，犯罪罪質、目的、手
    段與法益侵害結果均高度相似，又犯本案犯行，足認被告之
    法遵循意識及對刑罰之感應力均屬薄弱，請加重其刑等語，
    堪認公訴意旨已就被告本案所犯構成累犯之事實有所主張，
    並盡實質舉證責任。從而，本院依司法院釋字第775號解釋
    意旨，審酌被告於有期徒刑執行完畢後5年內，故意再犯本
    案有期徒刑以上之侵入住宅竊盜罪，且前案與本案罪質相同
    ，並均為故意犯罪，顯見被告不知記取教訓，對刑罰之反應
    力薄弱，認適用刑法第47條第1項累犯加重之規定並無罪刑
    不相當之情事，爰依刑法第47條第1項規定，加重其刑（另
    依前引最高法院110年度台上字第5660號判決意旨，基於精
    簡裁判之要求，即使法院論以累犯，無論有無加重其刑，判
    決主文均無庸為累犯之諭知）。
  ㈣爰以行為人之責任為基礎，審酌被告不思以正當方法獲取財
    物，竟恣意侵入住宅竊取他人財物，欠缺對他人財產權尊重
    ，所為實不足取，且被告前有多次竊盜之案件紀錄（見卷附
    臺灣高等法院被告前案紀錄表，前述構成累犯部分不予重複
    評價），足見其欠缺守法意識，實不宜寬貸；另考量被告坦
    承犯行之犯後態度，且犯後業與被害人謝錦柱達成調解，被
    害人謝錦柱亦於本院審理時表示：已達成調解，願意原諒被
    告，刑度部分沒有意見等語（本院卷第76頁），兼衡被告之
    犯罪手段，及其於本院審理時自述之智識程度、就業情形、
    家庭經濟及生活狀況（本院卷第74頁）等一切情狀，就其所
    犯量處如主文所示之刑。
四、沒收
　㈠按犯罪所得，屬於犯罪行為人者，沒收之。但有特別規定者
    ，依其規定；前2項之沒收，於全部或一部不能沒收或不宜
    執行沒收時，追徵其價額，刑法第38條之1第1項、第3項定
    有明文。經查，未扣案之現金9,000元、棕色手提包1個、IP
    hone廠牌耳機1副，均為被告之犯罪所得，應依刑法第38條
    之1第1項前段規定宣告沒收，於全部或一部不能沒收或不宜
    執行沒收時，依同條第3項規定，追徵其價額。
　㈡至被告所竊得之信用卡4張、金融卡3張，雖亦為被告犯罪所
    得，惟考量上開物品均屬個人專屬用品，倘被害人申請註銷
    並補發，原物品即失去功用，財產價值均極微，是以，如對
    上開物品宣告沒收，實欠缺刑法上之重要性，爰均不予宣告
    沒收或追徵，附此敘明。
據上論斷，應依刑事訴訟法第273條之1第1項、第299條第1項前
段，判決如主文。
本案經檢察官戴旻諺提起公訴，檢察官張子凡到庭執行職務。　
中　　華　　民　　國　　111 　年　　11　　月　　8 　　日
                  刑事第六庭    法  官  王曼寧
以上正本證明與原本無異。
如不服本判決應於收受判決後20日內向本院提出上訴書狀，並應
敘述具體理由；其未敘述上訴理由者，應於上訴期間屆滿後20日
內向本院補提理由書（均須按他造當事人之人數附繕本）「切勿
逕送上級法院」。
告訴人或被害人如不服判決，應備理由具狀向檢察官請求上訴，
上訴期間之計算，以檢察官收受判決正本之日起算。
                                書記官  陳筱惠
中　　華　　民　　國　　111 　年　　11　　月　　9 　　日
附錄本判決論罪科刑法條：
中華民國刑法第321條
犯前條第1項、第2項之罪而有下列情形之一者，處6月以上5年以
下有期徒刑，得併科50萬元以下罰金：
一、侵入住宅或有人居住之建築物、船艦或隱匿其內而犯之。
二、毀越門窗、牆垣或其他安全設備而犯之。
三、攜帶兇器而犯之。
四、結夥三人以上而犯之。
五、乘火災、水災或其他災害之際而犯之。
六、在車站、港埠、航空站或其他供水、陸、空公眾運輸之舟、
    車、航空機內而犯之。
前項之未遂犯罰之。